臺灣彰化地方法院民事裁定　100年度抗字第18號
抗　告　人　蕭登聖
　　　　　　張鈴銀
相　對　人　黃振賢
抗告人因與相對人間本票裁定事件，對於中華民國100年3月9日
本院司法事務官所為之100年度司票字第113號裁定提起抗告，本
院裁定如下：
    主  文
抗告駁回。
抗告程序費用新臺幣壹仟元由抗告人連帶負擔。
    理  由
一、按執票人向本票發票人行使追索權時，得聲請法院裁定後強
    制執行；2人以上在票據上共同簽名時，應連帶負責，票據
    法第123條、第5條第2項分別定有明文。次按本票執票人，
    依票據法第123條規定，聲請法院裁定許可對發票人強制執
    行，係屬非訟事件，此項聲請之裁定，及抗告法院之裁定，
    僅依非訟事件程序，以審查強制執行許可與否，並無確定實
    體上法律關係存否之效力，如發票人就票據債務之存否有爭
    執時，應由發票人提起確認之訴，以資解決（最高法院56年
    臺抗字第714號判例、57年臺抗字第76號判例、83年度臺抗
    字第227號裁定意旨參照）。
二、本件相對人主張：其執有抗告人於民國99年4月23日簽發之
    面額新臺幣1,200,000元、到期日99年10月23日之本票（下
    稱系爭本票）1紙，詎屆期提示未獲清償，爰依票據法第123
    條聲請裁定許可強制執行等情，業據其提出系爭本票影本1
    紙為證。原裁定經審查後認其形式要件業已具備，而准許相
    對人之聲請，尚無不合。
三、抗告意旨雖以：抗告人未曾在系爭本票簽名、蓋章，亦不知
    道有該紙本票，相對人就系爭本票聲請許可對抗告人強制執
    行，原裁定遽予准許，容有未洽，爰提起抗告，請求廢棄原
    裁定等語置辯，然抗告人所稱縱使屬實，經核係對系爭本票
    債務存否之實體上權利有所爭執，揆諸前揭判例意旨，並非
    本件非訟事件程序所得審究，應由抗告人另行提起民事訴訟
    ，以資解決，故抗告意旨指摘原裁定不當，求予廢棄，為無
    理由，應予駁回。
四、另對於非訟事件，依法應由關係人負擔費用者，法院裁定命
    關係人負擔時，應一併確定其數額，非訟事件法第24條第1
    項定有明文。本件抗告既經駁回，關於抗告程序費用自應由
    抗告人負擔，爰併予確定如主文第2項所示。
五、據上論結，本件抗告為無理由，依非訟事件法第55條第1項
    、第2項、第46條、第21條第2項、第24條第1項，民事訴訟
    法第495條之1第1項、第449條第1項、第95條、第78條、第
    85條第2項，裁定如主文。
中    華    民    國    100    年    4    月    29    日
                  民事第一庭     法  官   黃楹榆
以上正本係照原本作成。
如不服本裁定，除以適用法規顯有錯誤為理由，不得再為抗告。
如提再抗告，應於收受本裁定正本送達後10日內，委任律師為訴
訟代理人向本院提出再抗告狀（須附繕本1份），並繳納再抗告
裁判費新臺幣1,000元。
抗告人之配偶、3親等內之血親、2親等內之姻親，或抗告人為法
人、中央或地方機關時，其所屬專任人員具有律師資格並經法院
認適當者，亦得為第3審代理人。前項情形應於提起再抗告或委
任時釋明之。
中    華    民    國    100    年    4    月    29    日
                                 書記官   彭月美